最　高　行　政　法　院　裁　定
                                     100年度裁字第1460號
聲  請  人　邱偉翔
上列聲請人因與相對人臺北市政府社會局間身心障礙者權益保障
法事件，對於中華民國100年1月20日本院100年度裁字第169號裁
定，聲請再審，本院裁定如下：
　　主  文
再審之聲請駁回。
再審訴訟費用由聲請人負擔。
　　理  由
一、按對於確定裁定聲請再審，應依行政訴訟法第283條準用第
    277條第1項第4款之規定表明再審理由，此為必須具備之程
    式。所謂表明再審理由，必須指明確定裁定有如何合於再審
    事由之具體情事，始為相當。倘僅泛言有何條款之再審事由
    ，而無具體情事者，尚難謂已合法表明再審理由。
二、本件聲請人主張本院100年度裁字第169號確定裁定有行政訴
    訟法第273條第1項第1款所定「適用法規顯有錯誤」事由，
    對之聲請再審，經核其聲請狀內記載之再審理由，無非說明
    其對於前訴訟程序確定裁判不服之理由，而就上開確定裁定
    係以其聲請再審不合法而駁回其聲請究有如何合於行政訴訟
    法第273條第1項第1款規定之具體情事，則未據敘明，依上
    開規定及說明，本件再審之聲請亦非合法，仍應予駁回。
三、又民國（下同）87年10月28日修正、89年7月1日施行之行政
    訴訟法第229條規定：「（第1項）下列各款行政訴訟事件，
    適用本章所定之簡易程序：．．．三其他關於公法上財產關
    係之訴訟，其標的之金額或價額在新臺幣三萬元以下者。．
    ．．（第2項）前項所定數額，司法院得因情勢需要，以命
    令減為新臺幣二萬元或增至新臺幣二十萬元。」嗣於90年10
    月22日司法院令修正發布第229條第1項適用簡易程序之數額
    增至新臺幣10萬元，並自91年1月1日實施；復於92年9月17
    日以（92）院台廳行一字第23683號令提高行政訴訟事件中
    適用簡易程序之數額至新臺幣20萬元，並自93年1月1日起實
    施。99年1月13日修正公布行政訴訟法第229條第1項第3款規
    定：「下列各款行政訴訟事件，適用本章所定之簡易程序：
    ．．．三其他關於公法上財產關係之訴訟，其標的之金額或
    價額在新臺幣四十萬元以下者。」再「行政訴訟法第229條
    第1項適用簡易程序所定數額於民國91年1月1日提高為新臺
    幣（下同）100,000元後，訴訟標的數額逾30,000元未逾100
    ,000元之事件，於提高後始提起行政訴訟者，依簡易程序審
    理。提高前已繫屬高等行政法院而於提高後尚未終結者，改
    依簡易程序繼續審理；於提高前已終結而於提高後尚未確定
    者，其上訴或抗告均仍依通常程序辦理。」本院93年裁字第
    935號著有判例可稽。另「簡易訴訟程序之裁判得不經言詞
    辯論為之。」為行政訴訟法第233條第1項所明定。本件聲請
    人於98年9月18日向前程序原審（臺北高等行政法院）起訴
    時，其訴之聲明為：「請鈞院准許原告（按即聲請人-下同
    ）申請身心障礙生活補助」，經原審分案：「98年度訴字第
    1930號」進行訴訟程序；嗣聲請人於98年10月1日提出「行
    政訴訟補正狀」時，其訴之聲明仍為同上記載。原審依規定
    將上開起訴狀及補正狀繕本送達相對人（按即該案被告）答
    辯，相對人以98年10月20日北市社助字第09843317700號函
    提出答辯狀，該答辯狀理由四並載稱：「依被告機關身心障
    礙者生活補助相關審查規定可悉原告若通過該補助費資格可
    按月享領（新臺幣-下同）3,000元，追溯自申請之時98年3
    月24日起前揭補助共計1萬8,000元（3000×6個月），是本
    件訴訟標的之金額或價額為1萬8,000元，依行政訴訟法第22
    9條規定係屬簡易訴訟事件」等語。聲請人收到該答辯狀後
    旋於98年10月26日提出補充理由狀載明訴之聲明：「一請被
    告（按即相對人-下同）依據身心障礙者保護法第38條給付
    原告（98年3月24日-98年7月11日）4個月生活補助費計壹萬
    貳仟元正。二請被告依據身心障礙者權益保障法第71條給付
    原告（98年7月11日-98年8月31日）2個月生活補助費計陸仟
    元正。三訴訟費用肆仟元由被告負擔。」又於98年11月13日
    提出「行政訴訟身心障礙生活補助事件狀」，除於狀上「訴
    訟標的金額或價額」欄記載：「壹萬捌仟元正」外，其訴之
    聲明復載明：「一請被告依據身心障礙者保護法第38條給付
    原告（98年3月24日-98年7月11日）4個月生活補助費計壹萬
    貳仟元正。二請被告依據身心障礙者權益保障法第71條給付
    原告（98年7月11日-98年8月31日）2個月生活補助費計陸仟
    元正。三前一、二項生活補助費共計壹萬捌仟元正（＄18,0
    00）。四訴訟費用貳仟元由被告負擔」等語。而原審於99年
    7月21日（判決日期）終結聲請人前開給付訴訟時，行政訴
    訟法第229條第1項第3款「其他關於公法上財產關係之訴訟
    ，其標的金額或價額」已修正為40萬元以下。是原審適用簡
    易訴訟程序終結該案，揆諸上開規定，並無不合。聲請意旨
    指摘本件應依通常訴訟程序審理，難謂有據。
四、據上論結，本件聲請為不合法，依行政訴訟法第283條、第
    278條第1項、第104條、民事訴訟法第95條、第78條，裁定
    如主文。
中　　華　　民　　國　　100　 年　　6　　 月　　9　　 日
                    最高行政法院第五庭
                        審判長法官　藍　獻　林
                              法官　廖　宏　明
                              法官　姜　素　娥
                              法官　林　文　舟
                              法官　胡　國　棟

以  上  正  本  證  明  與  原  本  無  異
中　　華　　民　　國　　100　 年　　6　　 月　　9　　 日
　　　　　　　　　　　　　　　書記官　阮　思　瑩